---
title: "Laba4"
output: html_notebook
---

Дані для цієї лабораторної роботи взяті з
«https://www.kaggle.com/benhamner/nips-2015-papers»
Для виконання лабораторної необхідно завантажити файл бази даних SQLite за 
посиланням: «https://www.dropbox.com/s/pf2htfcrdoqh3ii/database.sqlite?dl=0». 
В цьому файлі містяться дані по доповідям на Neural Information Processing
Systems (NIPS) яка є однією з ведучих конференцій по машинному навчанню в 
світі. 

В результаті виконання лабораторної роботи необхідно створити фрейми даних:
1. Назва статті (Title), тип виступу (EventType). Необхідно вибрати тільки статті 
с типом виступу Spotlight. Сортування по назві статті.

```{r}
library(DBI)
library(RSQLite)

conn <- dbConnect(RSQLite::SQLite(), "D:/Education/6.1/R/database.sqlite")

res_1 <- dbSendQuery(conn, "SELECT Title FROM Papers WHERE EventType = 'Spotlight' ORDER BY Title")
df_1 <- dbFetch(res_1, n=10)
df_1
```

2. Ім’я автора (Name), Назва статті (Title). Необхідно вивести всі назви статей 
для автора «Josh Tenenbaum». Сортування по назві статті.

```{r}
res_2 <- dbSendQuery(conn, "SELECT Papers.Title, Authors.Name 
                            FROM Papers INNER JOIN PaperAuthors ON Papers.Id = PaperAuthors.PaperId 
                                        INNER JOIN Authors ON Authors.Id = PaperAuthors.AuthorId 
                            WHERE Name = 'Josh Tenenbaum' ORDER BY Papers.Title")
df_2 <- dbFetch(res_2, n=10)
df_2
```

3. Вибрати всі назви статей (Title), в яких є слово «statistical». Сортування по 
назві статті.

```{r}
res_3 <- dbSendQuery(conn, "SELECT Title FROM Papers WHERE Title LIKE '%statistical%' ORDER BY Title")
df_3 <- dbFetch(res_3, n=10)
df_3
```
4. Ім’я автора (Name), кількість статей по кожному автору (NumPapers). 
Сортування по кількості статей від більшої кількості до меншої.


```{r}
res <- dbSendQuery(conn, "SELECT Name, count(AuthorId) as NumPapers
                    FROM Authors INNER JOIN PaperAuthors ON PaperAuthors.AuthorId=Authors.Id  
                    GROUP BY Name
                    ORDER BY NumPapers desc")
df4 <- dbFetch(res,10)
df4
```

